【裁判字號】    89,聲再,163
【裁判日期】    890412
【裁判案由】    聲請再審
【裁判全文】
臺灣高等法院刑事裁定                            八十九年度聲再字第一六三號
    再審聲請人
    即受判決人    甲○○
右列聲請人因賭博案件，對於本院八十八年度上易字第四五○○號中華民國八十九年
二月二十五日確定判決（臺灣板橋地方法院八十六年度易字第八二八三號、臺灣板橋
法院檢察署八十六年度偵字第九三二六號、第一二六一八號、第二一六一二號），聲
請再審，本院裁定如左：
    主  文
再審之聲請駁回。
    理  由
一、聲請意旨略以：鈞院八十八年度上易字第四五○○號確定判決，有下列重要證據
    漏未審酌：(一)本案經板橋憲兵隊查扣卷面載列為「機密」之卷宗，內載甲○○為
    董事長所下之人事異動通告、會議等文件，經查該等文件之製作時間乃是巨勝小
    剛珠經營前之八十五年間之資料，聲請人從未見過上述文件，聲請人之名字係遭
    他人偽造使用，原確定判決非但未查明實情，且就「聲請人一再指稱從未見過上
    述文件，且聲請人之名字係遭他人偽造使用」之重要證據漏未審酌，況本件證據
    並非不易調查，法院亦可將偽造之文件送交鑑定，惟法院捨此不為，單憑上述人
    事異動通告、會議等文件為聲請人不利之判決顯有違誤；(二)丁勝乾因案入獄後，
    聲請人即未與丁勝乾聯絡，其應無與丁勝乾串證之可能，為此，丁勝乾於臺灣板
    橋地方法院之證述應屬確實，惟原判決法院對此有利於聲請人之重要證據漏未審
    酌；(三)原判決法院對同案被告即巨勝小鋼珠店之員工除王建林外之其餘二十九名
    有利於聲請人之重要證詞漏未審酌，僅憑以聲請人名義所發布之文告、會議紀錄
    、證人王祺真及員工王建林等與事實不符之證詞，為聲請人不利之判決，殊嫌率
    斷，爰依刑事訴訟法第四百二十一條（聲請人誤書為第四百二十三條）規定聲請
    再審云云。
二、按刑事訴訟法第四百二十一條所謂「足生影響於判決之重要證據漏未審酌」，係
    指當事人於第二審法院判決前，已發現而提出之證據，足以影響、變更判決結果
    ，而法院漏未審酌而言。如當事人所提出之證據，不足以影響判決結果，或第二
    審法院依調查之結果，本於論理法則、經驗法則，取捨證據後，認定事實者，則
    不包括之。
三、經查：聲請人以本院原確定判決，依聲請人即甲○○為董事長名義所發之人事異
    動通告、會議等文件即認聲請人為巨勝小剛珠店之負責人，對於聲請人一再指稱
    從未見過上述文件，且聲請人之名字係遭他人偽造使用，況原判決法院未將上開
    相關文件送請鑑定，即為不利於聲請人之認定，顯有重要證據漏未審酌之違誤云
    云。惟原判決法院業於確定判決理由欄第二點第一項中詳加敘明同案被告王祺真
    及丁勝乾均係被告甲○○即聲請人所僱用之職員，彼等均證述甲○○為幕後老板
    ，故原確定判決並無重要證據漏未審酌之違誤。次者，原判決法院未將相關文件
    送請鑑定，係屬調查證據是否完備之問題，亦非屬原已提出之重要證據漏未審酌
    。再者，聲請人以原確定判決對於丁勝乾所為有利聲請人之證詞漏未審酌，單憑
    同案被告王祺真及員工王建林等前後矛盾之供述，指摘原判決不當云云。然查，
    原確定判決理由欄第二點第一項亦敘明關於王祺真及丁勝乾之供述均屬迴護被告
    甲○○之詞，故無重要證據漏未審酌之情事。核聲請人所爭執者係屬證據之證明
    力問題，此項自由心證之認定，乃原判決法院職權之合法行使，聲請人所述理由
    ，不外就證據之証明力再行爭執而已，並非重要證據漏未審酌。
四、綜上所述，聲請人所主張之理由，原確定判決均已於理由內敘明之，聲請人無非
    係對於原判決法院本於自由心證所認定之事實再行爭執而已，均非屬重要證據漏
    未審酌而得為聲請再審之事由。職此，聲請人依刑事訴訟法第四百二十一條聲請
    再審，為無理由，應予駁回。
據上論斷，應依刑事訴訟法第四百三十四條第一項，裁定如主文。
中      華      民      國      八十九      年      四      月    十二  日
                              台灣高等法院刑事第二十一庭
                                  審判長法  官  葉  騰  瑞
                                        法  官  魏  大  喨
                                        法  官  江  國  華
右正本證明與原本無異。
不得抗告。
                                        書記官  吳  碧  玲
中     華     民     國    八十九   年       四       月       十四     日


司法院資訊處製作；財團法人民間司法改革基金會備份。
